【裁判字號】    99,易,3776
【裁判日期】    991224
【裁判案由】    違反政府採購法
【裁判全文】
臺灣臺中地方法院刑事判決              99年度易字第3776號
公  訴  人  臺灣臺中地方法院檢察署檢察官
被      告  峰瑞實業有限公司（統一編號：00000000)
代  表  人  邱碧華
兼  被  告
共      同
選任辯護人  黃雅琴律師
            羅宗賢律師
被      告  至翔工業有限公司（統一編號：00000000）
代  表  人  黃  敏
被      告  謝榮良
選任辯護人  羅宗賢律師
上列被告因違反政府採購法案件，經檢察官提起公訴（99年度偵
字第6950、25137號），被告於準備程序中就被訴事實均為有罪
之陳述，經告知簡式審判程序之旨，並聽取檢察官及被告之意見
後，本院裁定進行簡式審判程序，判決如下：
    主          文
峰瑞實業有限公司代表人，因執行業務，意圖影響採購結果，而
借用他人名義投標，處罰金新台幣參萬元；減為罰金新臺幣壹萬
伍仟元。
邱碧華意圖影響採購結果，而借用他人名義投標，處有期徒刑參
月，如易科罰金以銀元參佰元即新臺幣玖佰元折算壹日；減為有
期徒刑壹月又拾伍日，如易科罰金以銀元參佰元即新臺幣玖佰元
折算壹日。緩刑貳年。並於自判決確定之日起參月內向公庫支付
新台幣貳萬元。
至翔工業有限公司有限公司之從業人員，因執行業務，意圖影響
採購結果，而容許他人借用本人名義參加投標，處罰金新臺幣參
萬元；減為罰金新台幣壹萬伍仟元。
謝榮良意圖影響採購結果，而容許他人借用本人名義參加投標，
，處有期徒刑參月，如易科罰金以銀元參佰元即新臺幣玖佰元折
算壹日；減為有期徒刑壹月又拾伍日，如易科罰金以銀元參佰元
即新臺幣玖佰元折算壹日。緩刑貳年。並於自判決確定之日起參
月內向公庫支付新台幣貳萬元。
    犯罪事實及理由
一、犯罪事實：被告峰瑞實業有限公司(下稱峰瑞公司）之代表
    人即被告邱碧華，於民國95年1月間，得知經濟部漢翔航空
    工業股份有限公司（下稱漢翔公司）辦理「化學蝕銑封膠區
    域性能提升等一項採購招標案」(下稱系爭標案)之公開招標
    ；被告邱碧華基於意圖影響採購結果之犯意，向被告至翔工
    業有限公司（登記代表人黃敏，下稱至翔公司）實際負責人
    即被告謝榮良，借用至翔公司名義投標，被告謝榮良亦容許
    被告邱碧華以被告至翔公司，同時參與系爭標案，而提供投
    標所需之相關資料，再由被告邱碧華於95年2月7日，自被告
    峰瑞公司之新竹國際商業銀行苑裡分行（已改制為渣打國際
    商業銀行苑裡分行）帳號00000000000號帳戶提領新臺幣（
    下同）376,000元，購買該銀行支票號碼為AA0000000號、AA
    0000000號，面額為186,000元、190,000元之支票，分別作
    為被告峰瑞公司、至翔公司之押標金，由被告邱碧華代表被
    告峰瑞公司，及被告邱碧華指示不知情之峰瑞公司員工郭傳
    誠至開標現場配合參與招標。嗣因漢翔公司辦理採購人員黃
    翰源、謝新進於95年2月7日13時30分開標時，發現押標金支
    票係屬連號，不予開標，始查悉上情。
二、證據名稱：
（一）被告峰瑞實業有限公司代表人兼被告邱碧華、被告至翔工
      業有限公司代表人黃敏、被告謝榮良於本院審理時所為認
      罪之陳述。
（二）被告峰瑞實業有限公司及被告至翔工業有限公司之經濟部
      商業司公司登記查詢資料。
（三）證人郭傳誠、黃翰源、謝新進於檢察官偵查時所為之陳述
      。
（四）漢翔公司購案開標紀錄表（註明至翔、峰瑞2家公司押標
      金連號，主標人當場宣布廢標）。
（五）新竹國際商業銀行苑裡分行之支票號碼AA0000000號、AA0
      000000號支票影本。
（六）峰瑞公司存摺影本、黃仁壽存摺影本。
（七）漢翔公司之經濟部商業司公司登記查詢資料及董監事登記
      資料。
（八）臺灣高等法院被告前案紀錄表4份。
三、被告犯罪時間均在96年4月24日之前，並無中華民國九十六
    年罪犯減刑條例中規定不得減刑之情形，應依上開條例第2
    條第1項第3款之規定減其宣告之刑2分之1。
四、應適用之法條：刑事訴訟法第273條之1第1項、第299條第1
    項前段、第310條之2、第454第1項，政府採購法第87條第5
    項前段、後段、第92條，刑法第11條前段、第2條第1項前段
    、修正前第41條第1項前段、第74條第1項第1款、第2項第4
    款，中華民國九十六年罪犯減刑條例第2條第1項第3款、第7
    條，修正前罰金罰鍰提高標準條例第2條，現行法規所定貨
    幣單位折算新臺幣條例第2條。
五、如不服本判決，應於送達後10日內向本院提出上訴狀。
中    華    民    國    99    年    12    月    24    日
                  刑事第二庭    法  官  施慶鴻
以上正本證明與原本無異。
如不服本判決應於收受判決後10日內向本院提出上訴書狀，並應
敘述具體理由；其未敘述上訴理由者，應於上訴期間屆滿後20日
內向本院補提理由書（均須按他造當事人之人數附繕本）「切勿
逕送上級法院」。
                                書記官  許清源
中    華    民    國    99    年    12    月    24    日
附錄論罪科刑法條
政府採購法第87條
意圖使廠商不為投標、違反其本意投標，或使得標廠商放棄得標
、得標後轉包或分包，而施強暴、脅迫、藥劑或催眠術者，處 1
年以上 7 年以下有期徒刑，得併科新臺幣 3 百萬元以下罰金。
犯前項之罪，因而致人於死者，處無期徒刑或 7 年以上有期徒
刑；致重傷者，處 3 年以上 10 年以下有期徒刑，各得併科新
臺幣 3 百萬元以下罰金。
以詐術或其他非法之方法，使廠商無法投標或開標發生不正確結
果者，處 5 年以下有期徒刑，得併科新臺幣 1 百萬元以下罰金
。
意圖影響決標價格或獲取不當利益，而以契約、協議或其他方式
之合意，使廠商不為投標或不為價格之競爭者，處 6 月以上 5
年以下有期徒刑，得併科新臺幣 1 百萬元以下罰金。
意圖影響採購結果或獲取不當利益，而借用他人名義或證件投標
者，處 3 年以下有期徒刑，得併科新臺幣 1 百萬元以下罰金。
容許他人借用本人名義或證件參加投標者，亦同。
第 1 項、第 3 項及第 4 項之未遂犯罰之。
政府採購法第92條
廠商之代表人、代理人、受雇人或其他從業人員，因執行業務犯
本法之罪者，除依該條規定處罰其行為人外，對該廠商亦科以該
條之罰金。

司法院資訊處製作；財團法人民間司法改革基金會備份。
